【裁判字號】    89,易,118
【裁判日期】    891114
【裁判案由】    竊盜
【裁判全文】
臺灣新竹地方法院刑事判決                          八十九年度易字第一一八號
    公  訴  人  臺灣新竹地方法院檢察署檢察官
    被      告  乙○○
右列被告因竊盜案件，經檢察官提起公訴（八十八年度偵字第七二一九號），本院判
決如左：
    主      文
乙○○無罪。
    理      由
一、公訴意旨略以：被告乙○○基於意圖為自己不法所有之概括犯意，於民國（下同
    ）八十八年九月九日二時許，在新竹市○○街一四二號前，竊取甲○○（起訴書
    誤載為許秀李）所有之車號ＪＦ一六八二號自用小客車；復於同年月二十三日十
    九時許，在新竹市古奇峰附近，竊取聯麗企業社所有之車號ＪＸ三七七八號貨車
    車牌二面，得手後將之懸掛於前述竊得之車輛上。嗣於同年十月一日零時十分許
    ，在新竹市○○路四五二巷一號丙○○住處前，將前揭車輛借予丙○○（業經檢
    察官不起訴處分）時，為警查獲。因認被告乙○○連續涉犯刑法第三百二十條第
    一項之竊盜罪等語。
二、按犯罪事實應依證據認定之，無證據不得推定其犯罪事實，又不能證明被告犯罪
    者，應諭知無罪之判決，刑事訴訟法第一百五十四條、第三百零一條第一項分別
    定有明文。
三、公訴人認被告乙○○涉有前述連續竊盜罪嫌，無非以被害人甲○○之指述，並有
    贓證物品認領保管收據在卷可稽，且同案被告丙○○亦供稱：該車係被告於案發
    當日開至伊家，而伊向被告借車等語，再參以被告先辯稱：該部車係於八十八年
    九月二十三日，在新竹市竹蓮市場附近，向一姓名年籍不詳之友人所借得，日後
    即常向該人借車；嗣後又改辯稱：是蔡東勳於八十八年九月三十日，將該車開至
    丙○○住處附近後，因蔡東勳（起訴書誤載為丙○○）欲下南部，故將車交予伊
    保管；經檢察官訊問證人蔡東勳，經蔡東勳否認後，被告又改辯稱：乃另一友人
    丁○○所借予等語，認被告前後所辯不一等情為其論據。
四、訊據被告乙○○堅決否認有公訴人所指之前述竊盜犯行，辯稱前述車輛係丁○○
    於為警查獲當日，欲下南部前，開至丙○○家附近，交予其代為保管等語。經查
    ，被害人甲○○所有之前述車號ＪＦ一六八二號自用小客車，係於八十八年九月
  五日二時許，在新竹市○○街一四二號前失竊之事實，固據被害人甲○○於警訊
    中指述在卷，並有車輛竊盜、車牌失竊資料個別查詢報表–查詢認可資料在卷可
    稽；而車牌號碼為ＪＸ三七七八號之車牌二面，係聯麗企業社所有乙節，亦有車
    籍作業系統–查詢認可資料附卷可參，並經證人丁○○於本院初訊時否認該車為
    其所竊取，並稱該車係當時偷東西之一夥人中一人所有，當時其等欲下南部，至
    於該車何以會至被告手中，其則不清楚等語（見本院八十九年六月十五日訊問筆
    錄），然查，前述懸掛車牌號碼ＪＸ三七七八號之自用小客車，係丁○○於新竹
    市竹蓮市場附近所竊得，後因欲下與友人至南部，而其等車輛又過多，乃打電話
    予被告，由被告騎機車出來，再由其友人交付予被告保管之事實，業據證人丁○○於本院其後調查時證述在卷（詳本院八十九年八月八日、同年十月三日訊問筆
    錄），且被告當日係於丙○○住處接獲電話，騎機車外出後，回來即向證人丙○○稱其友人將車輛寄放在蔡峰住處附近停車場乙節，亦據證人丙○○於本院調查
    時證述在卷，經互核證人丁○○、丙○○所證相符，是該懸掛有車牌號碼ＪＸ三
    七七八號之自用小客車，既係丁○○所竊得，並於為警查獲日，透過其友人交付
    予被告保管，則此車輛顯非被告所竊得自明，是被告前揭所辯尚堪採信，故既查
    明前述掛有車牌號碼ＪＸ三七七八號之自用小客車，非被告所竊得，縱被告於警
    、偵訊中前後供述不一，唯尚不得執此為論處被告竊盜犯行之證據。此外復查無
    其他積極證據足認被告有竊盜之犯行，揆諸前揭說明，尚不能證明被告犯罪，自
    應為被告無罪之諭知。
據上論斷，應依刑事訴訟法第三百零一條第一項，判決如主文。
本案經檢察官林李嘉到庭執行職務。
中      華      民      國    八十九    年     十一     月     十四     日
                                       臺灣新竹地方法院刑事第二庭
                                           法  官  張  百  見
右正本證明與原本無異。
如不服本判決，應於判決送達後十日內向本院提出上訴狀( 應附繕本 )，上訴於
臺灣高等法院。
                                              書記官  陳  進  楷
中      華      民      國    八十九    年     十一     月     十四     日


司法院資訊處製作；財團法人民間司法改革基金會備份。
